Gustavo Angel Hernandez

Desarrollador de software



+52 5535338816



gushercr1@gmail..com



www.gushercr.github.io



Veracruz (México)

Experiencia

2022 - Actualidad Telepro | Desarrollador de .NET

Programador

- Desarrollo de aplicaciones en vb .net
- Optimización de procedimientos almacenados, funciones y consultas de sql server
- Desarrollo de interfaces

2022 - 2022 RedForDesign | Desarrollador de software

Practicante

- Desarrollo de aplicaciones web en HTML, CSS. JQuery, JavaScript, Bootstrap, Laravel, etc.
- Maquetación, desarrollo y programación de páginas web en HTML, CSS, JavaScript, PHP, etc. adaptadas a todo tipo de dispositivos y soportes.
- Rediseño de páginas web

Educación

Universidad tecnologica de la huasteca 2018-2021

hidalguese

Ingeniería en Desarrollo y gestión de software

2015 - 2018 Colegio de bachilleres del estado de

veracruz

Preparatoria

Cursos

Fundamentos de scrum. SCRUMstudy. Agosto 2022

Resumen profesional

Soy un desarrollador web con conocimientos de desarrollo tanto del frontend como del backend me gustan los retos y sobre todo encontrar sus soluciones, tengo poca experiencia laboral, sin embargo, soy una persona la cual le gusta aprender y experimentar cosas nuevas por gusto personal.

SKILLS

Professional

SQL SERVER MySQL .NET C# PHP **JavaScript**

Aptitudes

- Capacidad de aprendizaje
- Dedicación
- Trabajo en equipo
- Manejo de librerías y frameworks como lo son: Laravel, react js, Bootstrap, JQuery, React Native.
- Transact-SQL

Acerca de

Linkedin

linkedin.com/gustavo-angel-hernandez

Pagina personal

https://gushercr.github.io/